最高法院刑事判決                              八十六年度台上字第七六三六號
    上訴人  台灣高等法院台中分院檢察署檢察官
    被  告  甲○○
右上訴人因被告公共危險案件，不服台灣高等法院台中分院中華民國八十六年一月七
日第二審判決（八十五年度上訴字第二四四八號，起訴案號：台灣彰化地方法院檢察
署八十五年度偵字第四九九○號），提起上訴，本院判決如左：
    主  文
上訴駁回。
    理  由
按刑事訴訟法第三百七十七條規定，上訴於第三審法院，非以判決違背法令為理由，
不得為之。是提起第三審上訴，應以原判決違背法令為理由，係屬法定要件。如果上
訴理由狀並未依據卷內訴訟資料，具體指摘原判決不適用何種法則或如何適用不當，
自應認其上訴為違背法律上之程式，予以駁回。本件上訴意旨略稱：(一)被告甲○○駕
駛營業大貨車行駛於高速公路，竟持維士比玻璃空瓶丟擲高速行駛中之告訴人陳文得
之自用小客車，足以使陳文得驚嚇肇事，而導致車輛傾覆，應係犯刑法第一百八十五
條第三項、第一項之妨害公眾往來危險未遂罪，原判決就此部分未併予審理，適用法
則不當。(二)依原判決事實欄所載，被告朝陳文得所駕駛之自用小客車丟擲玻璃瓶之行
為與其駕車強行插入他車前方，搖擺車尾並緊急煞車之行為，皆本於致生公眾往來危
險之犯意，兩罪間有牽連關係，應從一重處斷，原判決認係數罪併罪，亦有違誤等語
。惟查原判決係依憑被告於警訊及偵審中之自白，告訴人陳文得之指訴等調查證據之
結果，認被告確有如原判決事實欄所記載在高速公路上以強行插入前車再無故緊急煞
車，並搖擺車尾，使陳文得及其後車輛不得不隨之緊急煞車，置高速公路行車安全於
不顧，致生往來危險之犯行。因而維持第一審就此部分論處被告以他法致生往來危險
罪刑，已詳述其調查證據之結果及取捨證據認定之理由，並就被告所辯無致生車輛往
來危險之故意云云，認係卸責之詞，予以指駁說明，從形式上觀察並無判決違背法令
之情形存在。另被告固曾於為上開公共危險犯行前，持玻璃空瓶丟擲陳文得駕駛之車
輛，惟被告於警訊時供述：「因告訴人不讓我變換車道，所以我很氣憤，……才持威
士比瓶子砸該車」等語（見警卷第一頁反面），嗣於偵查中亦表示丟擲玻璃瓶之用意
係想嚇嚇他（見偵查卷第十八頁），足證被告丟擲玻璃瓶之目的，確無使告訴人或其
他人之車輛發生往來危險之犯意。而其於警訊係供稱知悉在高速公路追逐他車會造成
危險，並非供述丟擲玻璃瓶欲造成車輛往來危險（見警卷第二頁），亦難據此認被告
丟擲玻璃瓶之行為有致生往來危險之故意，原審認被告該部分行為不成立刑法第一百
八十五條第三項第一項之罪，並無適用法則不當之違法。又原判決事實欄係記載：「
被告……因陳文得駕駛之自用小客車拒不讓道，竟憤而於八十五年六月二十八日行至
西螺休息區以北，……即於行駛間持維士比空瓶丟擲前開小客車，致小客車右前頭板
金凹陷（毀損部分等據陳文得撤回告訴），並不顧當時周遭仍有甚多車輛正高速行駛
中，強行插入前開小客車前方再無故緊急煞車，並搖擺車尾，使陳文得及其後車輛不
得不緊急煞車，……致生往來之危險」等語，因被告上開丟擲玻璃瓶之行為並不成立
妨害公眾往來危險罪，已如前述，則其毀損告訴人車輛之行為與事後之強行插入前車
，搖擺車尾並故意緊急煞車之行為間，顯無必然之方法結果關係，原判決未依牽連犯
之規定論處，並無違誤，檢察官上訴意旨對原判決究竟如何違背法令，未依卷內訴訟
資料為具體之指摘，徒憑己意，就原判決已說明事項或屬原審採證認事職權之適法行
使，任意指摘為違法，再為單純之事實上爭執，自非適法之第三審上訴理由，其上訴
違背法律上之程式，應予駁回。
據上論結，應依刑事訴訟法第三百九十五條前段，判決如主文。
中      華      民      國    八十六    年     十二     月     三十     日
                              最高法院刑事第九庭
                                  審判長法官  謝  家  鶴
                                        法官  羅  一  宇
                                        法官  花  滿  堂
                                        法官  陳  世  淙
                                        法官  劉  介  民
      右正本證明與原本無異
                                              書  記  官
中      華      民      國    八十七    年      一      月      五      日
